【裁判字號】    95,易,395
【裁判日期】    951228
【裁判案由】    竊盜
【裁判全文】
臺灣士林地方法院刑事判決               95年度易字第395號
公  訴  人  臺灣士林地方法院檢察署檢察官
被      告  丙○○
上列被告因竊盜案件，經檢察官聲請簡易判決處刑（95年度偵字
第377 號），本院士林簡易庭認為不宜以簡易判決處刑（95年度
士簡字第271 號），移由本院依通常程序審理，被告於準備程序
為認罪之陳述，經本院合議庭裁定本件由受命法官獨任進行簡式
審判程序，並判決如下：
    主  文
丙○○竊盜，累犯，處有期徒刑捌月。扣案之機車鑰匙壹把沒收
。
    事  實
一、丙○○前曾有違反麻醉藥品管理條例、侵占、竊盜、傷害、
    違反毒品危害防制條例等前科紀錄，最近一次於民國93年間
    因違反毒品危害防制條例案件，經本院以93年度易字第304
    號判處有期徒刑8 月確定，並於94年3 月11日縮刑期滿徒刑
    執行完畢。猶不知悔改，基於意圖為自己不法所有之犯意，
    於94年11月5 日上午10時許，在其臺北市○○區○○街154
    號1 樓住處前，以自己所有之機車鑰匙1 把，竊取洪鄭春祝
    所有，由其夫丁○○使用，於94年10月8 日遭不詳人士在臺
    北市○○區○○街1 段157 號前竊盜停放在該處之DJH-270
    號輕型機車，得手後供己代步使用。嗣於94年11月7 日下午
    2 時50分許，在臺北市南港區○○○路○ 段562 號前，騎乘
    上開機車時當場為警查獲，並扣得犯案所用工具機車鑰匙1
    把。
二、案經臺北市政府警察局南港分局報請臺灣士林地方法院檢察
    署檢察官偵查後聲請簡易判決處刑。
    理  由
一、上開犯罪事實，迭據被告丙○○於警詢、偵查、本院準備程
    序及審理時均坦承不諱（見94年度核退字第1975號卷第10至
    11頁、95年度偵字第377 號卷第19至21頁、本院卷第122 至
    125 頁、第127 至129 頁），核與被害人丁○○於警詢指述
    之情節相符（見上揭核退字卷第偵卷第18至19頁、上開偵字
    卷第26至27頁），並有贓物認領保管單、查獲之贓車及機車
    鑰匙照片共3 張、車輛失竊證明單、車輛失竊尋獲電腦輸入
    單、車輛竊盜、車牌失竊資料個別查詢報表—查詢車輛認可
    資料附卷可稽（見上開核退字卷第20頁、第23至26頁、偵卷
    第30至32頁、第36頁），足認被告自白與事實相符，堪以採
    信，本案事證至為明確，被告犯行可以認定，應依法論科。
二、核被告丙○○所為，係犯刑法第320 條第1 項竊盜罪。而被
    告行為後，刑法業於94年2 月2 日修正公布，並於95年7 月
    1 日施行，參酌最高法院95年5 月23日刑事庭第8 次會議決
    議，修正後刑法第2 條第1 項之規定，係規範行為後法律變
    更所生新舊法律比較適用之準據法，於刑法施行後，應適用
    修正後刑法第2 條第1 項之規定，為「從舊從輕」之比較。
    另於比較時應就罪刑有關之共犯、未遂犯、想像競合犯、牽
    連犯、連續犯、結合犯，以及累犯加重、自首減輕暨其他法
    定加減原因（如身分加減）與加減比例等一切情形，本於統
    一性及整體性原則，綜其全部罪刑之結果而為比較，茲就比
    較情形說明如下：刑法第320 條第1 項竊盜罪法定刑內有關
    得科處罰金刑部分，依修正後刑法施行法第1 條之1 及刑法
    第33條第5 款等規定，所得科處之罰金刑最高為新臺幣（下
    同）15,000元、最低為1,000 元。然依被告行為時即修正前
    之刑法及罰金罰鍰提高標準條例之規定，該罪之罰金刑經提
    高倍數後，最高額雖與修正後之規定相同，惟最低額部分為
    3 元，顯較修正後為輕。因此，比較上述修正前、後之刑罰
    法律，修正後之相關規定既未較有利於被告，自應適用被告
    行為時之罰金刑刑度相關規定。又被告有如事實欄所載前科
    及刑之執行情形，有臺灣高等法院被告前案紀錄表1 份在卷
    可稽（見本院卷第67至79頁），其於受徒刑之執行完畢，5
    年以內故意再犯有期徒刑以上之本罪，為累犯，應依刑法第
    47條第1 項規定予以加重其刑。爰審酌被告有多次竊盜前科
    ，素行不佳，且其年輕力壯，不思正途謀生，竟一再竊取他
    人財物，惡性重大，兼衡其犯罪動機、目的、手段、所竊財
    物價值及犯罪後坦承犯行之態度等一切情狀，量處如主文所
    示之刑。至扣案之機車鑰匙1 把，係被告所有供竊盜犯罪所
    用之物，業據被告供承在卷，爰依刑法第38條第1 項第2 款
    予以宣告沒收。
三、臺灣士林地方法院檢察署於95年10月5 日以甲○平95偵1063
    2 字第8937號函送併案審理，併辦意旨略以：被告丙○○意
    圖為自己不法之所有，於95年2 月24日17時許，在基隆市○
    ○區○○街251 號19號3 樓被害人乙○○住處，竊取被害人
    乙○○所有之電漿電視及手機（諾基亞序號：000000000000
    000 號），因認被告上開犯行與前開論罪科刑部分有連續犯
    之裁判上一罪關係，故移送本院併予審理。惟查被告於警詢
    、偵查及本院訊問時均否認有上開竊盜犯行，均辯稱上開手
    機係其於二手商店購得，且本案犯罪時間與併案犯罪時間，
    間隔3 月以上，時間顯非緊接，參以本件係以自備機車鑰匙
    竊取機車，與移送併辦部分係以侵入住宅破壞門鎖之方式為
    竊盜財物，行竊手法不同，難認係基於概括犯意犯意所為。
    此外，基隆地方法院檢察署檢察官就併辦部分偵查後，認被
    告丙○○涉嫌故買贓物，簽請移轉管轄，此有簽呈1 紙在卷
    可憑（見95年度偵字第2437號卷第63頁），綜上，尚難認本
    案與移送併辦部分之犯行有何連續犯之裁判上一罪關係，本
    院無從併予審理，自應由檢察官另行偵辦查明，再為適法偵
    處，附此敘明。
據上論斷，應依刑事訴訟法第273 條之1 第1 項、第299 條第1
項前段、第452 條，刑法第320 條第1 項、第47條第1 項、第38
條第1 項第2 款，刑法施行法第1 條之1 ，判決如主文。
本案經檢察官吳維雅到庭執行職務。
中    華    民    國    95    年    12    月    28    日
                  刑事第二庭法  官  高雅敏
以上正本證明與原本無異。
如不服本判決，應於判決送達後10日內，向本院提出上訴狀。
                            書記官  楊哲偉
中    華    民    國    95    年    12    月    28    日
附錄本案論罪科刑法條
中華民國刑法第320條第1項
意圖為自己或第三人不法之所有，而竊取他人之動產者，為竊盜
罪，處5 年以下有期徒刑、拘役或5 百元以下罰金。


司法院資訊處製作；財團法人民間司法改革基金會備份。
